臺灣高等法院刑事裁定
110年度抗字第819號
抗  告  人  
即  受刑人  張家茂




上列抗告人即受刑人因聲請定其應執行刑案件，不服臺灣新北地
方法院中華民國110年4月15日裁定（105年度聲字第1365號），
提起抗告，本院裁定如下：
    主  文
抗告駁回。
    理  由
一、原裁定意旨略以：本件裁定業於民國105年4月21日合法送達
    抗告人即受刑人張家茂（以下稱抗告人），然抗告人竟遲至
    110年3月11日（原裁定誤載為15日）始向法務部○○○○○○○○具
    狀提出抗告，是抗告人提起抗告顯已逾法定抗告期間，且無
    從補正，爰裁定駁回抗告。
二、抗告意旨略以：抗告人指摘原裁定所定應執行刑顯有過重，
    應有理由，且原裁定未說明有何為此裁定之特殊情由，致實
    質上抗告人所受處罰遠高於同類型之其他被告，有違罪刑相
    當原則及刑法公平原則，是原裁定所定之應執行刑確實有過
    重之虞，請參考所列各案，撤銷原裁定，更為適當之裁定云
    云。
三、按抗告期間，除有特別規定外，為5日，自送達裁定後起算
    ，刑事訴訟法第406條前段定有明文。又抗告人係因自己之
    事由遲誤抗告期間而生失權之效果，與其他不合法律上之程
    式可補正者，法院應先命補正之問題無關（最高法院100年
    度台抗字第638號裁定意旨參照）。
四、經查：
　㈠本件抗告人因定其應執行刑案件，經原審裁定後於105年4月2
    1日將裁定正本送達於抗告人所在之法務部○○○○○○○，並由抗
    告人親自收受，有原審卷附之送達證書可稽（見原審卷第21
    頁)。此項抗告期間既無特別規定，依首開說明，為5日，則
    自送達裁定之翌日即105年4月22日起算，計至同年4月26日
    （原裁定誤載為25日）為抗告期間之末日，其抗告期間即已
    屆滿。惟抗告人遲至110年3月11日始提起抗告，此有抗告狀
    上法務部○○○○○○○○收受收容人訴狀章之日期可憑（見原審卷
    第53頁)，業已逾越法定5日之抗告期間，顯不合法律上程式
    ，且無從補正。原審同此認定，駁回抗告人之抗告，於法並
    無不合。抗告意旨認該裁定所定應執行刑顯有過重云云，係
    實體問題，本件抗告程序上既不合法，該實體事由即非法院
    所得審究。從而，抗告人提起本件抗告，指摘原裁定不當，
    為無理由，應予駁回。
  ㈡本件抗告狀雖載稱「依刑事訴訟法第68、69條聲請回復原狀
    」云云（見本院卷第15頁）。惟按因遲誤上訴或抗告或聲請
    再審期間而聲請回復原狀者，應以書狀向原審法院為之，刑
    事訴訟法第68條第1項前段定有明文。本件抗告人如認因遲
    誤抗告期間而聲請回復原狀，自應向原審法院為之，其向本
    院提出聲請，於法自有未合；且觀抗告人110年3月11日向原
    審所提之「刑事抗告狀」（見原審卷第49-53頁)，並未載明
    聲請回復原狀之旨，原審亦未就此予以准駁，該部分即非本
    院所得審究，附此敘明。
據上論斷，依刑事訴訟法第412條，裁定如主文。
中　　華　　民　　國　　110 　年　　6 　　月　　10　　日
                  刑事第一庭    審判長法　官  李釱任
                                      法　官  呂煜仁
                                      法　官  崔玲琦
以上正本證明與原本無異。
如不服本裁定，應於收受送達後五日內向本院提出抗告狀。
                                      書記官  李政庭
中　　華　　民　　國　　110 　年　　6 　　月　　10　　日